个人概况

姓名: 王亚琪 性别: 男

个人网站: http://www.wangyaqi.cn/

教育经历

1998年9月-2002年7月 桂林电子科技大学 自动控制 本科

自我评价

从事软件研发 15 年以上,在华为、微软、东方网等公司从事研发和管理工作,担任过系统架构师、技术总监和上市公司技术顾问。对大型分布式系统的设计开发、高负载的网络应用系统有着深刻的理解和实战经验。主导开发过日订单量万单的商城系统(2010 年);拥有分布式架构的实战经验,自主设计了Java和C#的企业级分布式系统解决方案。

技术

- 擅长根据业务规划及技术规划制定应用架构方案
- 关注技术和发展趋向,乐于使用开源技术和技术规范
- 有大并发、分布式架构实战经验。设计了 Java 企业级分布式系统解决方案: http://book.wangyaqi.cn/taihang/
- 喜欢 Java、C#、Node.js
- 熟悉 SpringBoot, MySql, Redis, ActiveMQ, ZooKeeper, Docker, Jenkins。了解 SpringCloud, Hadoop, Spark, Storm

产品项目

产品	职位	介绍
智橙生活	技术总监	社区中老年居民一站式"家门口服务"平台
老来宝	技术总监	金融养老服务平台
莫泰 168 商城	技术负责人	日订单量万单的酒店预订商城
101 宝贝	技术合伙人	宠物社交网站
正广和商城	技术负责人	商品销售商城
安欣生活	技术总监	第三方金融自助缴费系统和电子支付平台
Windows Live Expo	软件工程师	微软的分类信息服务网站

工作经验

2017年10月-至今 上海芮程实业有限公司

职位: 技术总监

2017年10月-至今 连锁网点营销互动屏

责任: 负责整个产品设计和开发

2014年6月-2017年9月 上海东方网股份有限公司

职位: 智慧社区中心 技术总监

责任:基于战略规划,规划智慧社区的产品;规划和研究技术方向;建设管理技术团队,建立敏捷开发的流程和制度,提倡创新和团队分享。

2014年6月 - 2017年8月 智橙生活orangelife.com.cn, 邻里社区chinaezlink.com, 申邻里slinli.com

社区中老年居民一站式"家门口服务"平台。覆盖政务、民生、医疗、旅游、教育、文化等多方面的服务,在一个平台上满足用户多元需求,让社区居民真正感受到"服务到家"。平台集客户流、信息流、资金流为一体,开启独一无二的社区智慧新生活。

责任:负责平台的产品设计、开发和运营。

2013年6月-2014年6月 上海旭日养老服务有限公司

职位: 技术总监

2013 年 6 月 - 2014 年 6 月 老来宝(www.laolaibao.com)

提供个人养老综合金融产品和服务,增加中国人养老金账户储蓄资金来源及渠道,打造个人消费与养老储蓄相结合的金融服务平台。通过设计和创新的养老金融服务方案、为个人养老需求提供一站式服务,补充和完善中国现有以社会统筹为主的养老金核心体系,挖掘、构筑养老体系第四支柱。

责任:负责平台的开发和系统运营。

2011年4月-2013年5月 上海士华信息技术有限公司

职位: 系统架构师, 创始人

项目: 莫泰 168 商城, 巡店宝, 101 宝贝, 易企管

2007年9月-2011年3月 上海安欣生活信息科技有限公司

职位: 技术总监

2007年9月-2011年1月 安欣生活

第三方金融自助缴费系统与一站式电子支付平台,提供专业化自助缴费、电子支付和交易结算相关服务。系统包括安欣生活自助终端,安欣生活卡,安欣生活网,安欣网银,清算对账。 责任:负责平台的开发和运维。

2005 年 9 月 - 2007 年 9 月 微软Windows Live上海

职位: 软件工程师

2005 年 10 月 - 2007 年 9 月 Windows Live Expo

分类信息服务网站,服务于美国/英国/中国。服务覆盖生活的各个领域,提供房屋租售、餐饮娱乐、招聘求职、二手买卖、汽车租售、宠物票务、旅游交友等多种生活信息。

责任: 负责中国化的功能/过滤检查/本地化。

2005 年 12 月 - 2006 年 8 月 MSN Prediction

足球世界杯竞猜平台,竞猜正确可以免费获得奖品。

责任: 负责数据库设计/编码/部署。

2004年1月-2005年2月 华为上海

职位: 软件工程师

2004 年 3 月 - 2005 年 2 月 Huawei iManager2000 接入网网管软件

iManager2000 是作为支持 3GPP标准的网管接入系统,负责管理和维护华为的移动网络设备。实现对华为 2G,3G网元设备对接,主要负责采集网元侧的告警、性能、配制数据,是网管人员了解网络状态的工具。

责任:负责性能模块。

2002 年 7 月 - 2003 年 3 月 浙大中控技术有限公司

职位: 软件工程师

2002 年 8 月 - 2003 年 3 月 VisualField

项目: 浙大中控新一代的工业控制系统

责任: 负责报警模块和启动模块。

证书和荣誉

- 2014年 2014年上海市主流媒体发展新媒体专项资金
- 2001年 大学英语四级
- 2001年 全国计算机软件高级程序员(水平)
- 2000年 全国计算机等级考试(四级)